臺灣臺北地方法院刑事判決　　　　　　 94年度簡上字第197號
　　上　訴　人　臺灣臺北地方法院檢察署檢察
　　被　　　告　乙○○
上列上訴人因被告毀損案件，不服本院94年度簡字第1698號，中
華民國94年8月19日第一審簡易判決（聲請簡易判決處刑案號：
台灣台北地方法院檢察署94年度偵字第7533號）提起上訴，本院
合議庭第二審判決如下：
    主  文
原判決撤銷。
乙○○損壞他人之汽車車門鈑金，足以生損害於他人，累犯，處
有期徒刑月，如易科罰金，以佰元折算壹日。
    事  實
一、乙○○於民國82年間因違反懲治盜匪條例案件，經台灣彰化
    地方法院判處有期徒刑七年六月確定，甫於89年9月13日執
    行完畢。乙○○於93年11月27日下午3時5分許，駕駛車牌號
    碼JB -646號大貨車，自台北市○○○路南往北方向行駛，
    行經敦化南路與仁愛路交叉路口時，因甲○○駕駛車牌號碼
    2095-DP號自用小客車對其按鳴喇叭，而心生不滿，乃乘雙
    方車輛因紅燈而暫停台北市大安區○○○路與忠孝東路口之
    際，竟基於毀損之犯意，下車以腳踹甲○○所駕駛上揭車輛
    左前車門，致該車門鈑金有凹陷烤漆破裂之損壞，足生損害
    於甲○○。嗣甲○○記下車號，報警處理，因而查獲上情。
二、案經被害人甲○○訴由台北市政府警察局大安分局報告台灣
    台北地方法院檢察署檢察官聲請簡易判決處刑。
    理  由
一、被告經合法傳喚無正當理由不到庭，據其偵查中陳述固不否
    認有於上揭時間地點以手腳敲甲○○所駕駛自用小客車左前
    車門之事實，惟否認有何毀損犯行，辯稱：當時行車有糾紛
    ，而甲○○罵伊，所以伊下車要甲○○解釋，後來路口燈號
    變成綠燈後伊就開走等語；經查，前揭事實，業據甲○○於
    偵查中陳述明確，經核與證人陳玉貴證述被告下車找甲○○
    理論之後曾用腳踢車門之情節相符，此外，復有自用小客車
    左前車門鈑金損壞之照片二幀在卷可資佐證，是本件事證已
    臻明確，被告犯行堪予認定。
二、核被告所為，係犯刑法第354條之毀損罪。查被告於82年間
    因違反懲治盜匪條例案件，經台灣彰化地方法院判處有期徒
    刑七年六月確定，甫於89年9月13日執行完畢等情，有台灣
    高等法院被告前案紀錄表附卷可稽，被告前受有期徒刑之執
    行完畢後，五年以內再犯本件有期徒刑以上之罪，為累犯，
    應依刑法第47條之規定，加重其刑。本件原審認罪科刑固非
    無見，然被告於前案執行完畢後五年內在犯本件之罪為累犯
    ，已如前述，原審未予斟酌，是屬未可維持，應予撤銷改判
    。爰審酌被告犯罪動機目的、犯罪手段、所造成損害之情節
    、對被害人所生之影響、犯後之態度等一切情狀，量處如主
    文所示之刑，並諭知易科罰金之折算標準。
三、被告經合法傳喚無正當理由不到庭，爰不待其陳述，逕行判
    決。
四、據上論斷，應依刑事訴訟法第455條之1第3項、第369條第1
    項前段、第364條、第371條、第299條第1項前段，刑法第
    354條、第47條、第41條第1項前段，罰金罰鍰提高標準條例
    第1條前段，第2條，判決如主文。
本案經檢察官高怡修到庭執行職務。
中　　華　　民　　國　　94　　年　　11　　月　　25　　日
             　　 刑事第二庭    審判長法　官　蘇嘉豐
　　　　　　　　　　　　　　　　      法　官　雷淑雯
                                　　　法　官　唐于智
本件不得上訴。
以上正本證明與原本無異。
                                      書記官　蘇靜紅
中　　華　　民　　國　　94　　年　　11　　月　　25　　日
附錄本案論罪科刑所適用法條全文：
刑法第354條：
毀棄、損壞前二條以外之他人之物或致令不堪用，足以生損害於
公眾或他人者，處2年以下有期徒刑、拘役或500元以下罰金。
